# 建造合同特征

提问人：萍 实 时间：2021-01-28 08:21:00
请教陈版，原建造合同准则讲解中关于这类企业所建造或生产的产品通常体积巨大；建造或生产产品的周期长，往往跨越一个或几个会计期间；所建造或生产的产品的价值高，在确定是否属于新收入准则中的某一时间段内履行履约义务时，是否还需要考虑这些因素？谢谢！

回答人：chenyiwei
新准则下不应再考虑这些，只应当考虑新收入准则第十一条所列三条标准。新老收入准则所依据的逻辑框架是完全不同的。